【裁判字號】    96,訴,1124
【裁判日期】    970122
【裁判案由】    毒品危害防制條例
【裁判全文】
臺灣士林地方法院刑事判決              96年度訴字第1124號
公  訴  人  臺灣士林地方法院檢察署檢察官
被      告  甲○○
上列被告因違反毒品危害防制條例案件，經檢察官提起公訴（96
年度毒偵字第2266號），被告於本院準備程序中為有罪之陳述，
本院合議庭裁定由受命法官獨任依簡式審判程序審理，並判決如
下：
    主  文
甲○○施用第一級毒品，累犯，處有期徒刑柒月，扣案之第一級
毒品海洛因（驗餘淨重零點零陸玖伍公克）沒收銷燬，包裝海洛
因用之外包裝袋壹個、注射針筒參支均沒收。又施用第二級毒品
，累犯，處有期徒刑陸月。應執行有期徒刑壹年，扣案之第一級
毒品海洛因（驗餘淨重零點零陸玖伍公克）沒收銷燬，包裝海洛
因用之外包裝袋壹個、注射針筒參支均沒收。
    事  實
一、甲○○前因施用第二級毒品安非他命案件，經本院以89年度
    毒聲字第1401號裁定觀察、勒戒後，認無繼續施用毒品之傾
    向，於民國89年7 月31日釋放出所，並經臺灣士林地方法院
    檢察署檢察官於89年7 月24日以89年度偵字第1742號不起訴
    處分確定，又於93年1 月間因施用第二級毒品安非他命案件
    ，經臺灣士林地方法院檢察署檢察官聲請簡易判決處刑，復
    經本院以93年度湖簡字第383 號簡易判決處有期徒刑4 月確
    定，於94年6 月20日執行完畢，詎其仍不知悔改。復基於施
    用第一級毒品海洛因之犯意，於96年8 月26日至27日某時，
    在臺北市○○區○○路16之1 號2 樓住處，以針筒注射之方
    式施用第一級毒品海洛因1 次。又另行起意，基於施用第二
    級毒品安非他命之犯意，於96年8 月26日至27日某時，於同
    上址住處，以將安非他命置放於玻璃球吸食器內燒烤，吸食
    其產生煙霧之方式，施用第二級毒品安非他命1 次。嗣於同
    年月29日下午5 時45分許，為警持搜索票在上址甲○○住處
    當場查獲，並扣得第一級毒品海洛因1 小包（毛重0.2810公
    克，淨重0.0810公克，取樣0.0115公克，驗餘淨重0.695 公
    克）及汪本所有供施用海洛因之注射針筒3 支，經警採集其
    尿液送驗，呈嗎啡類及安非他命類陽性反應，查悉上情。
二、案經臺北市政府警察局士林分局報請臺灣士林地方法院檢察
    署檢察官偵查起訴。
    理  由
一、本件被告所犯並非死刑、無期徒刑、最輕本刑為3 年以上有
    期徒刑之罪或高等法院管轄第1 審案件，而於準備程序進行
    中，被告先就被訴事實為有罪之陳述，經本院告知簡式審判
    程序之旨，並聽取公訴人、被告之意見後，由本院裁定進行
    簡式審判程序，核先敘明。
二、被告甲○○於前揭時地分別施用第一、二級毒品之犯行，業
    據被告於本院準備程序及審理時坦承不諱（見本院97年1 月
    8 日準備程序筆錄及審判筆錄），又被告為警採集之尿液，
    經送台灣尖端先進生技醫藥股份有限公司以酵素免疫分析法
    初驗後，再以氣相層析質譜儀法複驗，證實該尿液呈嗎啡類
    （即施用海洛因之代謝物）及安非他命類陽性反應，有該公
    司於96年9 月7 日實驗室檢體編號AC17232 號濫用藥物檢驗
    報告1 紙附卷可稽（見偵卷第11頁），且被告為警搜索查扣
    之疑似毒品白粉1 包（毛重0.2810公克，淨重0.0810公克，
    取樣0.0115公克，驗餘淨重0.0695公克），經送交通部民用
    航空局航空醫務中心以氣相層析質譜儀分析法檢驗結果，含
    第一級毒品海洛因成分，亦有該局96年9 月29日航藥鑑字第
    0961542 號毒品鑑定書1 紙在卷可按，復有扣案之注射針筒
    3 支可資佐證，堪認被告坦承施用海洛因及安非他命之自白
    與事實相符，堪予採信。又被告前因施用毒品犯行，經本院
    裁定送觀察、勒戒後，認無繼續施用毒品之傾向，復經臺灣
    士林地方法院檢察署檢察官以89年度偵字第1742號不起訴處
    分確定，再因施用第二級毒品案件，經本院以93年度湖簡字
    第383 號判決處有期徒刑4 月確定，有該不起訴處分書、聲
    請簡易判決處刑書、判決書各1 份在卷可查，被告於上開觀
    察勒戒執行完畢釋放後5 年內，再犯本案施用毒品犯行，事
    證至為明確，堪予認定，自應依法論科。
二、按海洛因及安非他命分別為毒品危害防制條例第2 條第2 項
    第1 、2 款所規定之第一級及第二級毒品。核被告甲○○所
    為，係犯毒品危害防制條例第10條第1 項之施用第一級毒品
    罪及同條第2 項之施用第二級毒品罪。其施用第一、二級毒
    品前後持有第一、二級毒品之低度行為為施用毒品之高度行
    為所吸收，均不另論罪。又被告所犯施用第一級毒品罪與施
    用第二級毒品罪，其犯意各別，行為互殊，應予分論併罰。
    再被告有事實欄所載前案犯罪科刑並執行完畢之情形，有臺
    灣高等法院被告前案紀錄表1 份在卷可查，其受有期徒刑執
    行完畢後，5 年內故意再犯有期徒刑以上之本罪，均為累犯
    ，應均依刑法第47條第1 項之規定加重其刑。爰審酌被告前
    曾有施用毒品之犯行，經觀察勒戒之治療程序並經判刑、執
    行後，仍未戒除惡習而繼續施用，且驗尿結果數值甚高，足
    見其深陷毒癮而難以自拔，惟施用毒品僅係戕害自身健康，
    尚未危害他人，並考量其生活狀況、智識程度，施用毒品之
    次數，暨犯罪後坦承犯行，態度尚可，檢察官求處有期徒刑
    1 年6 月稍嫌過重等一切情狀，分別量處如主文所示之刑，
    並定其應執行之刑，以示懲儆。
三、扣案之第一級毒品海洛因（毛重0.2810公克，淨重0.08 10
    公克，取樣0.0115公克，驗餘淨重0.0695公克），係查獲之
    第一級毒品，不問是否屬犯人所有，均應依毒品危害防制條
    例第18條第1 項前段之規定，諭知沒收銷燬。至扣案之注射
    針筒3 支及裝置上開毒品海洛因之外包裝袋1 個，後者有防
    止毒品裸露、散逸之功能，且既與毒品分別鑑秤其重量，與
    毒品即無難以析離而無法個別宣告沒收之情事，均係被告所
    有且係分別供其施用或包裝第一級毒品海洛因所用之物，為
    被告供明在卷，爰依刑法第38條第1 項第2 款規定併予宣告
    沒收。
據上論斷，應依刑事訴訟法第273 條之1 第1 項、第299 條第1
項前段，毒品危害防制條例第10條第1 項、第2 項、第18條第1
項前段，刑法第11條前段、第47條第1 項、第51條第5 款、第38
條第1 項第2 款，判決如主文。
本案經檢察官洪三到庭執行職務。
中    華    民    國    97    年    1     月    22    日
                  刑事第七庭法  官  汪梅芬
以上正本證明與原本無異。
如不服本判決，應於收受送達後10日內向本院提出上訴書狀，其
未敘述上訴之理由者並得於提起上訴後20日內向本院補提理由書
（均須按他造當事人之人數附繕本）。
                            書記官  張馨尹
中    華    民    國    97    年    1     月    22    日
附錄本案論罪科刑法條：
毒品危害防制條例第10條：
施用第一級毒品者，處6 月以上5 年以下有期徒刑。
施用第二級毒品者，處3 年以下有期徒刑。


司法院資訊處製作；財團法人民間司法改革基金會備份。
